【裁判字號】    99,易,275
【裁判日期】    990531
【裁判案由】    竊盜
【裁判全文】
臺灣雲林地方法院刑事判決               99年度易字第275號
公  訴  人  臺灣雲林地方法院檢察署檢察官
被      告  甲○○
上列被告因竊盜案件，經檢察官提起公訴（99年度偵字第2012號
），被告於準備程序期日就被訴事實為有罪陳述，本院進行簡式
審判程序，並判決如下：
    主  文
甲○○攜帶兇器竊盜，未遂，累犯，處有期徒刑柒月。扣案之大
型鐵剪壹支、手套壹雙，均沒收。
    事  實
一、甲○○前因違反毒品危害防制條例案件，經臺灣臺中地方法
    院以94年度訴字第29號判處應執行有期徒刑1 年8 月，嗣經
    減刑為應執行有期徒刑10月確定，並於民國96年7 月16日執
    行完畢。詎其猶不知悔改，竟基於意圖為自己不法所有之犯
    意，於99年4 月22日凌晨3 時許，攜帶其所有手套1 雙及其
    所有足以對人之生命、身體產生危害，可供兇器使用之大型
    鐵剪1 支，騎乘機車前往雲林縣口湖鄉過港村12之16號旁，
    戴手套並持上開大型鐵剪將臺灣電力公司架設在該處電線桿
    上電纜線剪斷3 條（共6.9 公斤，8 公尺40公分，價值約新
    臺幣1,500 元）而著手竊取之際，即為附近民眾陳窗昇發覺
    報案，經警當場逮捕甲○○而未能得逞，並查悉上情。
二、案經臺灣電力公司訴由雲林縣警察局北港分局報告臺灣雲林
    地方法院檢察署檢察官偵查起訴。
    理  由
一、本件被告所犯為死刑、無期徒刑、最輕本刑為三年以上有期
    徒刑以外之罪，亦非屬高等法院管轄之第一審案件，其於準
    備程序進行中，先就被訴事實為有罪之陳述，經法官告知簡
    式審判程序之旨，並聽取公訴檢察官之意見後，依刑事訴訟
    法第273 條之1 第1 項、第273 條之2 等規定，裁定進行簡
    式審判程序，且不受同法第159 條第1 項、第161 條之2 、
    第161 條之3 、第163 條之1 及第164 條至第170 條所規定
    證據能力認定及調查方式之限制，合先敘明。
二、訊據被告甲○○對於上開犯罪事實於本院審理時供認不諱，
    核與臺灣電力公司口湖服務所職工乙○○於警詢時之指述、
    證人陳窗昇之警詢、偵查中證述（警卷第3 頁至第6 頁，偵
    卷第32頁至第33頁）情節大致相符，並有贓物及現場照片共
    4 張、贓物認領保管單1 份（警卷第10頁至第11頁、第13頁
    ）在卷可參，復有扣案之大型鐵剪1 支、手套1 雙可為佐證
    ，足認被告上開自白與事實相符，而得採信。是本件事證明
    確，被告之犯行堪以認定，應依法論科。
三、論罪科刑：
  (一)按攜帶兇器加重竊盜罪所謂之兇器，其種類並無限制，凡客
    觀上足對人之生命、身體、安全構成威脅，具有危險性之兇
    器均屬之，且祇須行竊時攜帶此種具有危險性之兇器為已足
    ，並不以攜帶之初有行兇之意圖為必要，最高法院79年臺上
    字第5253號著有判例可資參照。是被告行竊時所攜帶之大型
    鐵剪1 支，全長約70公分、前端鐵剪部分長約6 公分，具一
    定之重量，為鐵製剪刀，業經本院勘驗明確，並製有勘驗筆
    錄可憑，屬於質地堅硬之物，如持以攻擊或抵抗，確足以對
    人之身體、生命構成威脅及危害，客觀上具有危險性，應屬
    兇器無疑。又本件被告持上開大型鐵剪著手剪斷上電纜線行
    竊之際，即為附近民眾發覺報案，經警當場逮捕被告未能得
    逞而不遂，故核被告所為，係犯刑法第321 條第2 項、第1
    項第3 款之攜帶兇器竊盜未遂罪。
  (二)被告有前述犯罪事實欄所記載之前科紀錄，此亦有臺灣高等
    法院被告前案紀錄表1 份附卷足憑，故被告於受有期徒刑執
    行完畢後，5 年內故意再犯本件有期徒刑以上之罪，依刑法
    第47條第1 項規定，為累犯，應依法加重其刑。
  (三)又被告犯上開加重竊盜罪而不遂，應依刑法第25條第2 項之
    規定，按既遂之刑減輕，並依法先加而後減之。
  (四)爰審酌被告事實欄所載之前科紀錄，素行不佳，其四肢健全
    、正值壯年卻不思憑藉己力賺取財物，為貪圖小利而持大型
    鐵剪偷竊電纜線，欲變賣換取金錢，雖所得財物價值非鉅，
    然上開行為不僅可能危害被告自己之生命安全，用電民眾之
    不便，更造成告訴人臺灣電力公司在商譽及財產之損失甚大
    ，並不足取，然考量其犯後旋即被發現，未造成損害之擴大
    ，且能坦承犯行，態度尚可，暨其自陳擔任市場搬運工等一
    切情狀，量處如主文所示之刑。檢察官具體求處有期徒刑1
    年6 月，本院審酌上開各情，認為尚屬過重，併此敘明。
  (五)扣案之大型鐵剪1 支、手套1 雙，係被告所有，且供其犯上
    開加重竊盜罪所用之物，業據被告供陳在卷，故依刑法第38
    條第1 項第2 款之規定沒收之。
四、據上論斷，應依刑事訴訟法第273 條之1 第1 項、第299 條
    第1 項前段，刑法第321 條第2 項、第1 項第3 款、第25條
    第2 項、第47條第1 項、第38條第1 項第2 款，刑法施行法
    第1 條之1 ，判決如主文。
本案經檢察官陳詠薇到庭執行職務。
中    華    民    國    99    年    5     月    31    日
                  刑事第三庭    法  官  蕭雅毓
以上正本證明與原本無異。
如不服本判決應於收受判決後10日內向本院提出上訴書狀，並應
敘述具體理由；其未敘述上訴理由者，應於上訴期間屆滿後20日
內向本院補提理由書（均須按他造當事人之人數附繕本）。「切
勿逕送上級法院」。
                                書記官  鍾宜津
中    華    民    國    99    年    5     月    31    日
附錄本案論罪科刑法條全文：
中華民國刑法第321 條（加重竊盜罪）
犯竊盜罪而有左列情形之一者，處6 月以上、5 年以下有期徒刑
：
一、於夜間侵入住宅或有人居住之建築物、船艦或隱匿其內而犯
    之者。
二、毀越門扇、牆垣或其他安全設備而犯之者。
三、攜帶兇器而犯之者。
四、結夥三人以上而犯之者。
五、乘火災、水災或其他災害之際而犯之者。
六、在車站或埠頭而犯之者。
前項之未遂犯罰之。

司法院資訊處製作；財團法人民間司法改革基金會備份。
